# 请教陈版主，政府以补助形式返还土地款的处理。

提问人：xiao3526 时间：2022-11-23 13:04:06
业务背景：
A公司拟取得某块土地+厂房资产，相关资产评估价值 1000 万元，经与政府协商，政府要求以 1200 万元招拍挂，并承诺差额部分 200 万元年内以政府补助的形式返还给企业。
问题：相关资料取得后如以招拍挂价值入账，存在资产入账价值虚高的问题，且当期确认大额其他收益；如果以评估价值按拍卖价款和政府补助之差额入账，存在与政府补助准则冲突的问题。请教陈版相关业务如何处理。
非常感谢！

回答人：chenyiwei
“政府要求以 1200 万元招拍挂，并承诺差额部分 200 万元年内以政府补助的形式返还给企业”这一点有无正式的书面协议？如有，则依据该协议所反映的交易实质，按 1000 万元（评估值）入账， 200 万元作为应收款。
如果无法作为账务处理证据，则土地按招拍挂成交价（ 1200 万元）入账，期末考虑对其计提减值； 200 万元收到时计入其他收益处理。